臺灣高雄地方法院民事判決
111年度雄小字第1600號
原      告  富邦產物保險股份有限公司

法定代理人  賴榮崇  
訴訟代理人  謝守賢律師
            沈士琦  
            王振碩  
被      告  陳鍾玉梅
訴訟代理人  陳金源  
上列當事人間請求損害賠償（交通）事件，本院於民國111年8月
11日言詞辯論終結，判決如下：
    主  文
被告應給付原告新臺幣參萬零肆佰壹拾參元，及自民國一一一年
一月二十八日起至清償日止，按週年利率百分之五計算之利息。
訴訟費用新臺幣壹仟元由被告負擔。
本判決第一項得假執行；但被告如以新臺幣參萬零肆佰壹拾參元
為原告預供擔保後，得免為假執行。
    事實及理由
一、原告之法定代理人原為羅建明，於民國111年3月23日變更為
    賴榮崇，有經濟部111年3月25日經授商字第1110105170號函
    暨股份有限公司變更登記表可稽（見本院卷第99至107頁）
    ，賴榮崇於111年6月16日聲明承受訴訟（見本院卷第97頁）
    ，於法並無不合，應予准許。
二、原告主張：原告承保訴外人百冠顧問有限公司（下稱百冠公
    司）所有車牌號碼000-0000號自小客車（下稱系爭車輛），
    百冠公司於民國109年10月17日將系爭車輛提供予訴外人陳
    永廉使用。被告於同日13時48分許，推手推車從高雄市○○區
    ○○路000○0號南往北向行走，驟然侵入車道，適陳永廉駕駛
    系爭車輛行經上開路段，被告手推車碰撞系爭車輛右後車尾
    而肇事（下稱系爭事故）。系爭車輛因系爭事故受有車損，
    原告依與百冠公司之保險契約約定，支出系爭車輛維修費用
    新臺幣（下同）30,413元（含折舊後零件費用6,355元、工
    資24,058元），是原告自得依保險代位之關係，請求被告賠
    償系爭車輛維修費用。爰依民法侵權行為規定、保險法第53
    條規定提起本件訴訟等語，並聲明：被告應給付原告30,413
    元，及自支付命令送達翌日起至清償日止，按週年利率5％計
    算之利息。
三、被告則以：系爭事故發生時，系爭車輛與被告手推車發生碰
    撞而彈動，系爭車輛至多僅有車尾受有擦痕，無維修之必要
    。縱須維修更換零件，亦須折舊等語，資為抗辯，並聲明：
    原告之訴駁回。
四、經查，系爭事故因被告驟然侵入車道之過失而肇致等情，有
    道路交通事故初步分析研判表、道路交通事故現場圖、道路
    交通事故調查表（一）、（二）-1、調查紀錄表、現場照片
    在卷可稽（見本院卷第111至131頁），並經本院調閱臺灣橋
    頭地方檢察署110年度偵字第1326號卷宗確認無訛，且為兩
    造所不爭執，堪信為真實。
五、本院之判斷：
　　原告另主張被告應賠償30,413等節，則為被告所否認，並以
    前詞置辯，是本院應審酌者厥為：原告支出系爭車輛維修費
    用，是否因系爭事故造成而有支出必要？茲論述如下：
　⒈按因故意或過失，不法侵害他人之權利者，負損害賠償責任
    ，民法第184條第1項前段定有明文。次按被保險人因保險人
    應負保險責任之損失發生，而對於第三人有損失賠償請求權
    者，保險人得於給付賠償金額後，代位行使被保險人對於第
    三人之請求權；但其所請求之數額，以不逾賠償金額為限，
    保險法第53條亦有明文。經查，系爭事故因被告驟然闖入車
    道之過失所肇致，是依上開規定，被告自應對系爭車輛所有
    權人百冠公司負損害賠償責任，而原告既依與百冠公司之保
    險契約給付系爭車輛維修費用，原告自取得百冠公司對被告
    之損害賠償請求權甚明。
　⒉次按負損害賠償責任者，除法律另有規定或契約另有訂定外
    ，應回復他方損害發生前之原狀，債權人亦得請求支付回復
    原狀所必要之費用，以代回復原狀，民法第213條第1項、第
    3項定有明文。次按物被毀損時，被害人除得依民法第196條
    請求賠償外，並不排除民法第213條至第215條之適用。依民
    法第196條請求賠償物被毀損所減少之價額，得以修復費用
    為估定之標準，但以必要者為限（例如：修理材料以新品換
    舊品，應予折舊），最高法院77年第9次民事庭會議決議內
    容可參。經查：
　　⑴原告依保約約定，支出系爭車輛維修費用65,419元，當中
      零件費用為41,361元、工資為24,058元等情，有系爭車輛
      保險契約、維修費用結帳工單及發票附卷可參（見本院卷
      第21至25頁）。被告雖辯稱系爭車輛與被告手推車發生碰
      撞，至多僅有車尾受有擦痕，無維修必要等語。惟查，經
      本院勘驗系爭事故發生時之監視器畫面，勘驗結果為：
　　　1、畫面時間：0000-00-00 00:55:39
　　　被告推著手推車自資源回收場離開向左方直行 
　　　2、畫面時間：0000-00-00 00:55:43
　　　被告推著手推車繼續直行，接近車道邊線 
　　　3、畫面時間：0000-00-00 00:55:46
　　　系爭車輛由本館路西向東直行而來 
　　　4、畫面時間：0000-00-00 00:55:46
　　　系爭車輛自本館路西向東直行而來，系爭車輛未超越車道邊線行駛，被告手推車跨越車道邊線 
　　　5、畫面時間：0000-00-00 00:55:47
　　　系爭車輛右後側與被告手推車擦撞
　　　6、畫面時間：0000-00-00 00:55:47
　　　被告手推車與系爭車輛右後側擦撞後，被告重心不穩，身體向右側傾斜 
　　　7、畫面時間：0000-00-00 00:55:47
　　　擦撞後，被告身體向右側傾斜倒地，手推車滑向路邊
　　　有系爭事故監視器畫面光碟、勘驗筆錄附卷足參（見本院
      卷第177至180頁），堪認系爭事故發生時，被告手推車與
      系爭車輛右後車身發生碰撞。又陳永廉於警詢時陳稱：我
      沿本館路西向東快車道直行，我聽到碰一聲我就往旁邊靠
      ，．．．，下車發現右後輪胎破等語，有調查紀錄表可佐（
      見本院卷第127頁），參以系爭車輛之右後輪胎、鋼圈及
      車身受有破損、擦痕，亦有現場照片、車損照片可查（見
      本院卷第181、207至211頁），上開受損部位核與系爭車
      輛遭撞擊部位相符，洵堪認定系爭車輛右後車身確因系爭
      事故之衝擊力道受有損壞。而系爭車輛維修部位為右後輪
      胎、右後門、後保桿等，有系爭車輛結帳工單足憑（見本
      院卷第23至25頁），與系爭車輛因系爭事故受損之部位相
      吻合。另系爭車輛係於109年10月20日入廠進行維修及費
      用評估，有結帳工單可徵（見本院卷第23至25頁），上開
      時點與系爭事故發生時點尚屬密接，復無證據可證系爭車
      輛於系爭事故發生後，有因其他事故而受損。而系爭車輛
      維修費用工單係維修服務車廠本於其專業所出具，其與兩
      造間亦無何特殊利害關係，應無為不實估價之理，應值採
      信，綜上，洵堪認定原告支出之65,419元，係為修復系爭
      車輛因系爭事故所致之損害甚明，被告所辯，僅為其個人
      臆測，自無足取。
　　⑵次查，系爭車輛為105年10月出廠，有系爭車輛行照可稽（
      見本院卷第203頁），迄本件車禍發生時即109年10月17日
      ，已使用4年1月，則零件扣除折舊後之修復費用估定為13
      ,213元【計算方式：1.殘價＝取得成本÷( 耐用年數＋1)即4
      1,361÷(5+1)≒6,894（小數點以下四捨五入）；2.折舊額 
      ＝(取得成本－殘價)×1/（耐用年數）×（使用年數）即(41,
      361－6,894) ×1/5×（4+1/12）≒28,148（小數點以下四捨
      五入）；3.扣除折舊後價值＝（新品取得成本－折舊額）即
      41,361－28,148＝13,213】，是系爭車輛維修必要費用即為
      折舊後之零件費用13,213元、工資24,058元，共計37,271
      元（計算式：13,213＋24,058＝37,271）。而本件原告僅請
      求折舊後之零件費用6,355元及工資24,058元，共30,413
      元（計算式：6,355＋24,058＝30,413），未逾前開維修必
      要費用範圍，自屬有據。
六、綜上所述，原告依民法侵權行為規定、保險法第53條規定，
    請求被告應給付原告30,413元，及自支付命令送達翌日起至
    清償日止，按週年利率5％計算之利息，為有理由，應予准許
    。
七、本件係適用小額程序所為被告敗訴之判決，依民事訴訟法第
    436條之20規定，法院應依職權宣告假執行。並由本院依民
    事訴訟法第392條第2項之規定，依職權宣告被告為原告預供
    擔保，得免為假執行。
八、本件事證已臻明確，兩造其餘攻擊防禦方法及所提證據，核
    與判決結果不生影響，爰不逐一論述，併此敘明。
九、訴訟費用負擔之依據：民事訴訟法第78條。本件訴訟費用額
    ，依職權確定如主文所示之金額。　　　
中　　華　　民　　國　　111 　年　　9 　　月　　1 　　日
                  高雄簡易庭　法　官  陳安信
以上正本係照原本作成。
如對本判決上訴，須於判決送達後20日內向本院提出上訴狀，並
須表明原判決所違背之法令及其具體內容與依訴訟資料可認為原
判決有違背法令之具體事實之上訴理由。（均須按他造當事人之
人數附繕本）。
民事訴訟法第436條之24第2項：對於本判決之上訴，非以違背法
令為理由，不得為之。
中　　華　　民　　國　　111 　年　　9 　　月　　1 　　日
                              書記官  蔡妮君